# 请问陈版有关可供出售金融资产

提问人：KGD789 时间：2016-10-30 10:22:31
可供出售外币货币性金融资产形成的汇兑差额，应当计入当期损益。 这个当期损益在可供金融资产处置时是否应当转入投资收益？

回答人：chenyiwei
这类汇兑差额在发生时是计入“财务费用——汇兑损益”的，处置时没有规定应转入投资收益。